臺灣高等法院刑事判決
111年度侵上訴字第11號
上  訴  人  臺灣宜蘭地方檢察署檢察官
被      告  陳哲偉


上列上訴人因被告妨害性自主案件，不服臺灣宜蘭地方法院110
年度侵訴字第21號，中華民國110年12月2日第一審判決（起訴案
號：臺灣宜蘭地方檢察署110年度偵字第821號），提起上訴，本
院判決如下：
    主  文
上訴駁回。
    理  由
一、程序事項：
　　司法機關所製作必須公示之文書，不得揭露性侵害被害人之
    姓名、出生年月日、住居所及其他足資識別被害人身分之資
    訊，性侵害犯罪防治法第12條第2項定有明文。是本判決關
    於代號BT000-A109119號女子（真實姓名、年籍資料詳卷，
    下即稱告訴人）之姓名及年籍資料、地址等足資識別告訴人
    身分之資訊，均予隱匿。而被告甲○○與告訴人為鄰居關係故
    本判決關於被告之住所亦不予揭露，合先敘明。
二、本案經本院審理結果，認第一審對被告甲○○為無罪之諭知，
    核無不當，應予維持，並引用第一審判決書記載之理由（如
    附件）。
三、檢察官上訴意旨略以：
　㈠告訴人於警詢時陳述略以：被告在民國109年9月底曾發生車
    禍，造成左腳約有10公分之傷口，請我幫忙換藥，我之前也
    曾因腳痛請被告幫我送便當，所以我有同意幫被告換藥。案
    發當天被告表示頸部痠痛也需要塗藥，我們在客廳，被告坐
    在我旁邊，一直作勢要抱我，又要開始吻我下體，後來我掙
    脫並用蚊拍打他，說要報警，叫他回去，後來他就回去了等
    語。且被告於原審準備程序時亦陳稱：伊與告訴人前此於10
    9年9月中至10月底是交往狀態等語，足認告訴人與被告並非
    僅一般泛泛之交。原審認告訴人與被告僅係泛泛之交關係，
    進而推論告訴人甘冒遭妨害性自主之風險而仍同意被告前往
    其住處，並與之獨處一室之舉動與一般常理有悖，其推論顯
    違背經驗法則與論理法則。
  ㈡依原審勘驗告訴人所提出之案發當日錄音檔案內容，雖未見
    告訴人有驚慌失措語氣或呼救之舉動。然被害人遭受性侵害
    後之處理應變方式，本因人而異，尚無法因處理方式不同，
    即認被害人指訴遭性侵害之情乃不實在。況依案發當日錄音
    內容，確有告訴人拒絕被告觸碰身體並拍打被告聲響之內容
    。原審以綜合勘驗上開案發當日錄音檔案內容後，認被告至
    告訴人住處，過程中雖有擁抱告訴人之情事，然由雙方對話
    內容均無從發現被告有何強暴、脅迫或其他違反告訴人意願
    之作為，其推論亦違反經驗法則與論理法則，自難謂為適法
    。是原審判決認事用法既有違誤，應予撤銷，另為適當合法
    判決等語。
四、本院查：　　
　㈠按犯罪事實應依證據認定之，無證據不得認定犯罪事實；又
    不能證明被告犯罪者，應諭知無罪之判決，刑事訴訟法第15
    4條第2項、第301條第1項分別定有明文。如未能發現相當證
    據或證據不足以證明被告犯罪時，自不能以推測或擬制之方
    法，以為裁判之基礎。而證據之取捨與證據之證明力如何，
    均屬事實審法院得自由裁量、判斷之職權；茍其此項裁量、
    判斷，並不悖乎通常一般人日常生活經驗之定則或論理法則
    ，又於判決內論敍其何以作此判斷之心證理由者，即不得任
    意指摘其為違法（最高法院108年度台上字第1200號判決意
    旨參照）。原審斟酌取捨公訴人所提出被告之供述、證人即
    告訴人之證述、被告與告訴人之對話錄音檔及其譯文暨現場
    照片等證據資料，並再為當庭勘驗上揭告訴人所提出之案發
    當日錄音檔案，綜合審酌後，認定告訴人既指稱前即曾遭被
    告猥褻，預見被告於案發當日前往仍可能對之強制猥褻，故
    提前準備手機欲將雙方對話錄音，然告訴人與被告均不否認
    雙方僅係一般鄰居，並無特別深厚之情誼，亦無特殊關係，
    若告訴人指訴為真，大可直言拒絕被告前往或以其他委婉理
    由推託，甚或找第三人在場以保障人身安全，何以告訴人甘
    冒遭妨害性自主之風險而仍同意被告前往其住處，並與被告
    獨處一室？此舉實與一般常理有悖，告訴人指訴殊非無疑。
    且依告訴人所提出之案發當日錄音檔案對話內容，無從發現
    被告有何強暴、脅迫或其他違反告訴人意願之作為，對話間
    處於輕鬆平和狀態，期間告訴人雖有出手拍打被告而發出聲
    響，然亦不乏告訴人及被告之調笑聲，告訴人更未見有驚慌
    失措語氣或呼救舉動，且告訴人於被告擁抱動作前後雖有拍
    打聲響並表示不用抱，然其後則如常與被告對話聊天，甚且
    讓被告繼續留在其住處修理物品，復遲至109年12月間始至
    警局報案製作本案筆錄，此均與一般常情迥異，難認其指訴
    非無瑕疵。是告訴人指訴存有瑕疵或與客觀事實不符之處，
    復查無其他客觀積極證據足以補強佐證其指述，自難憑其具
    有瑕疵之指述，即遽論被告涉犯妨害性自主犯行，本件不能
    證明被告犯罪，乃對被告無罪之諭知等語。原判決已詳予論
    述對被告為無罪諭知之理由，且所為論斷從形式上觀察，難
    認有違背經驗法則、論理法則，或有其他違背法令之情形，
    自不容任意指為違法。
　㈡檢察官雖執前詞，提起本件上訴。惟查：　
　⒈本件被告與告訴人之關係，被告稱係一般朋友、鄰居關係，
    惟曾自109年9月中至10月底短暫交往，告訴人則指僅係一般
    鄰居關係，但被告於本案案發前曾對其有性騷擾及強制猥褻
    （惟無證據得以相佐）等節，然無論被告與告訴人是泛泛之
    交，或有相當情誼，並無礙於告訴人既主張被告前此即有違
    反其意願對之妨害性自主之行為，卻於案發當日即109年10
    月17日未拒絕被告前往，仍同意與被告獨處一室，僅預先準
    備手機欲將雙方對話錄音，復直至109年12月13日至警局報
    案之有違一般常理作為之事實。
　⒉且綜觀告訴人所提出之案發當日錄音內容（勘驗內容及譯文見原審110年11月16日審判筆錄〈原審卷第45-49頁〉，並經原判決於理由中節錄敘明〈原判決第5頁第10行至第9頁第15行〉），被告與告訴人於對話過程處於輕鬆平和狀態，期間不乏出現告訴人及被告之調笑聲，而告訴人於接受被告之擁抱等動作後，錄音內容或有呈現拍打聲響，告訴人亦表示不用抱，然告訴人未曾驚慌失措或呼救，此後亦仍如常與被告對話聊天、談論時事，甚且讓被告繼續留在其住處修理物品，顯見依當日被告與告訴人之相處過程整體觀之，無從證實有告訴人所指被告違反意願，對之親吻胸部或下體之情節，而不得僅以被告與告訴人於談笑間出現告訴人曾表示要求被告回家、要打人、要報警等片段言詞，及有拍打動作，
　　據此為對被告不利之認定。
　㈢刑事訴訟新制採行改良式當事人進行主義，檢察官負有實質
    舉證責任，法院僅立於客觀、公正、超然之地位而為審判，
    是倘檢察官無法提出證據，以說服法院形成被告有罪之心證
    ，即應為被告無罪之諭知，俾落實無罪推定原則，此觀諸刑
    事訴訟法第154條第1項、第2項、第161條第1項、第2項及第
    301條第1項規定即明。本件並無足夠證據證明被告確有涉犯
    刑法第224條之強制猥褻罪之犯行，業據原判決論述明確，
    檢察官上訴意旨置原判決已明確論斷說明之事項於不顧，仍
    執前揭陳詞，對全卷事證予以割裂觀察、單獨評價，指摘原
    判決不當，且未提出其他積極證據供本院調查審認，其上訴
    指摘原判決不當，其上訴為無理由，應予駁回。
據上論斷，應依刑事訴訟法第373條、第368條，判決如主文。
本案經檢察官蔡豐宇提起公訴，檢察官張學翰提起上訴後，由檢
察官劉俊杰到庭執行職務。　　　　　
中　　華　　民　　國　　111 　年　　3 　　月　　23　　日
                  刑事第十六庭  審判長法　官  劉嶽承
                                      法　官  王耀興
                                      法　官  古瑞君
以上正本證明與原本無異。
檢察官如不服本判決，應於收受送達後20日內向本院提出上訴書
狀，惟須受刑事妥速審判法第9條限制。其未敘述上訴之理由者
，並得於提起上訴後20日內向本院補提理由書(均須按他造當事
人之人數附繕本)「切勿逕送上級法院」。
刑事妥速審判法第9條：
除前條情形外，第二審法院維持第一審所為無罪判決，提起上訴
之理由，以下列事項為限：
一、判決所適用之法令牴觸憲法。
二、判決違背司法院解釋。
三、判決違背判例。
刑事訴訟法第377條至第379條、第393條第1款之規定，於前項案
件之審理，不適用之。
                                      書記官  林君縈
中　　華　　民　　國　　111 　年　　3 　　月　　24　　日
附件
臺灣宜蘭地方法院刑事判決
110年度侵訴字第21號
公　訴　人　臺灣宜蘭地方檢察署檢察官
被　　　告　甲○○　
上列被告因妨害性自主罪案件，經檢察官提起公訴（110年度偵
字第821號），本院判決如下：
    主  文
甲○○無罪。
    理  由
一、按「因職務或業務知悉或持有性侵害被害人姓名、出生年月
    日、住居所及其他足資識別其身分之資料者，除法律另有規
    定外，應予保密」、「行政機關、司法機關及軍法機關所製
    作必須公示之文書，不得揭露被害人之姓名、出生年月日、
    住居所及其他足資識別被害人身分之資訊。」性侵害犯罪防
    治法第12條第1項前段、第2項分別定有明文。又依性侵害犯
    罪防治法施行細則第6條規定：性侵害犯罪防治法第12條所
    定其他足資識別被害人身分之資訊，包括被害人照片或影像
    、聲音、住址、親屬姓名或其關係、就讀學校與班級或工作
    場所等個人基本資料。是本判決關於代號BT000-A109119號
    女子（真實姓名、年籍資料詳卷，下稱A女）之姓名及年籍
    資料、地址等足資識別A女身分之資訊，均予隱匿。
二、公訴意旨略以：被告甲○○係告訴人A女之鄰居，於民國109年
    10月17日某時許，以車禍頸部痠痛為由，至告訴人住處要求
    告訴人幫其查看傷口及擦藥，告訴人遂在住處客廳為其擦藥
    並推拿，被告隨即抱住告訴人並隔著告訴人衣褲親吻告訴人
    胸部及下體，經告訴人大聲喝令其坐好，又以蒼蠅拍拍打其
    背部，被告此時已明知告訴人拒絕其繼續觸碰身體，竟仍基
    於強制猥褻之犯意，持續以嘴巴親吻告訴人之胸部、下體等
    部位，以違反告訴人之意願之方式為猥褻行為得逞。因認被
    告所為，係犯刑法第224條之強制猥褻罪嫌等語。
三、按犯罪事實應依證據認定之，無證據不得認定犯罪事實；又
    不能證明被告犯罪者，應諭知無罪之判決，刑事訴訟法第15
    4條第2項、第301條第1項分別定有明文。次按認定犯罪事實
    所憑之證據，雖不以直接證據為限，間接證據亦包括在內，
    然而無論直接證據或間接證據，其為訴訟上之證明，須於通
    常一般之人均不致有所懷疑，而得確信其為真實之程度者，
    始得據為有罪之認定，倘其證明尚未達到此一程度，而有合
    理之懷疑存在，無從使事實審法院得有罪之確信時，即應為
    被告無罪之判決（最高法院76年台上字第4986號判例意旨參
    照）。又被害人之為證人，與通常一般第三人之為證人不同
    。被害人就被害經過所為之陳述，其目的在於使被告受刑事
    訴追處罰，與被告處於絕對相反之立場，其陳述或不免渲染
    、誇大。是被害人縱立於證人地位具結而為指證、陳述，其
    供述證據之證明力仍較與被告無利害關係之一般證人之陳述
    為薄弱。從而，被害人就被害經過之陳述，除須無瑕疵可指
    ，且須就其他方面調查又與事實相符，亦即仍應調查其他補
    強證據以擔保其指證、陳述確有相當之真實性，而為通常一
    般人均不致有所懷疑者，始得採為論罪科刑之依據，非謂被
    害人已踐行人證之調查程序，即得棄置其他補強證據不論，
    逕以其指證、陳述作為有罪判決之唯一證據（最高法院95年
    度台上字第6017號判決意旨參照）。再所謂補強證據，則指
    除該陳述本身之外，其他足以證明犯罪事實確具有相當程度
    真實性之證據而言，且該必要之補強證據，須與構成犯罪事
    實具有關聯性（最高法院102年度台上字第4323號判決意旨
    參照）；是被害人前後陳述是否相符、指述是否堅決、有無
    誣攀他人之可能，其與被告間之交往背景、有無重大恩怨糾
    葛等情，僅足作為判斷被害人陳述是否有瑕疵之參考，因仍
    屬被害人陳述之範疇，尚不足資為其所述犯罪事實之補強證
    據（最高法院101年度台上字第3573號判決意旨可資參照）
    。再者，性侵害犯罪態樣複雜多端，且大多數係在無第三人
    在場之隱密處所發生，若被告否認犯罪，被害人之指證，往
    往成為最重要之直接證據。事實審法院為發現真實，以維護
    被告之正當利益，對於被害人指證是否可信，自應詳加調查
    ，必其指證確與事實相符，而無重大瑕疵者，始得採為論罪
    之依據（最高法院100年度台上字第1819號判決意旨參照）
    。是以，被害人之證述若有瑕疵，復無適合之補強證據足以
    擔保其指證、陳述之真實性，而無法究明，則被害人單方面
    之指述即難採為認定犯罪事實之依據。再所謂無瑕疵，係指
    被害人所為不利被告之陳述，與社會上之一般生活經驗或卷
    附其他客觀事證並無矛盾而言。
四、公訴意旨認被告涉犯上揭罪嫌，主要係以告訴人之指訴、被
    告與告訴人之對話錄音檔暨其譯文、現場照片等（偵卷第12
    至15頁）為其論據。訊據被告固坦承有於109年10月17日至
    告訴人住處為其修東西，以及雙方有為前開錄音內容之對話
    等情，然堅詞否認有於上開時、地對告訴人為強制猥褻犯行
    ，其先於準備程序時辯稱：客觀上我有做親吻告訴人胸部的
    行為，但我沒有違反告訴人的意願，另外，起訴書記載的「
    我親吻告訴人下體」、「告訴人以蒼蠅拍拍打我背部」這些
    行為，不是109年10月17日發生的，「我親吻告訴人下體」
    是110年9月20日發生的，「告訴人以蒼蠅拍拍打我背部」是
    10月下旬發生的，我不知道告訴人為何把這些事情混在一起
    等語；復於本院勘驗前開錄音檔案後辯稱：案發當天後來我
    有留在告訴人家幫她修東西，但當天修什麼東西我忘記了，
    那天確實沒有親吻告訴人胸部及下體，但好像有抱她一下，
    告訴人也有拍打我，應該是我下班去她家，她幫我換藥的時
    候，但109年10月17日是星期六，我當天應該沒有上班，錄
    音有可能是109年10月17日，但聽錄音的內容我並沒有對告
    訴人做什麼事等語。經查：
（一）被告與告訴人係鄰居，平日偶因車輛維修等事宜而有接觸
      來往，被告於109年10月17日某時許以車禍後頸部酸痛前
      往告訴人住處，要求告訴人幫其查看傷口及擦藥，告訴人
      遂在住處客廳為其擦藥並推拿，被告並有擁抱告訴人等情
　　　；業經證人即告訴人於警詢及偵查中證述綦詳，並為被告
      所坦認在案，復有雙方錄音光碟暨譯文、現場照片等在卷
      可佐，是此部分事實堪以認定。
（二）次查，告訴人除本件外，另於本案偵查中亦向檢察官指訴
      被告於109年9月20日凌晨5時50分許，在告訴人住處客廳
      ，突然從後方抱住告訴人，並撫摸告訴人之左胸，再將告
      訴人抱往房間床上後，將告訴人內褲脫掉以嘴巴舔告訴人
      之外陰部之強制猥褻乙節，而前開指訴經檢察官調查後，
      以「告訴人有相當之社會經驗，且告訴人自承被告先前已
      有類似行為，竟仍與被告同處一室而不打電話向親友求助
      、報警、亦不乘機離去...從告訴人之指述情節以觀，顯
      有諸多不合理之疑點」而為不起訴處分，有110年度偵字
      第821號不起訴處分書在卷可稽，堪認告訴人除本件外，
      復曾指訴其於109年9月20日亦遭被告強制猥褻乙節。再觀
      之告訴人於警詢所陳稱本件發生經過：被告於109年10月1
      7日跟我說他頸部痠痛，他因為在9月底有出車禍，左腳傷
      口大概十公分左右，請我幫他換藥，我想說沒關係，因為
      我之前腳痛也有請他幫我送便當，我建議他去羅東衛生所
      拿藥，他就表示不方便停車，我當時有幫他換藥，後來他
      表示頸部也需要塗藥，我們在客廳，他坐在我旁邊，他又
      開始，一直作勢要抱我，又要開始吻我的下體，我當時有
      錄音，因為上次沒有錄到，我現在真的很怕他臨時又對我
      怎樣，所以我就把手機放在旁邊錄音，當天他來的時候我
      就有先把手機放著錄音，這天他事先有打電話，所以當天
      我有預作準備，後來我掙脫他，因為他又這樣對我不禮貌
      ，我後來用蚊拍打他，後來我跟他說我要報警，叫他回去
      ，後來他就回去了等語。顯見告訴人基於前曾遭被告猥褻
      之紀錄，故在被告於109年10月17日欲前往告訴人住處前
      ，即已準備手機欲將雙方對話錄音，惟審諸被告與告訴人
      僅係一般鄰居，並無特別深厚之情誼，亦無特殊關係，此
      均為被告與告訴人雙方所不否認，倘若告訴人之指訴為真
      ，被告在此之前已有數次違背其意願而猥褻告訴人之情事
      ，且其已預見被告該次仍可能有強制猥褻之行為，並準備
      手機欲錄音，以其與被告僅係一般泛泛之交關係，大可直
      言拒絕或以其他委婉理由推託，甚或找第三人在場以保障
      告訴人之人身安全，何以告訴人甘冒遭妨害性自主之風險
      而仍同意被告前往其住處，並與被告獨處一室？告訴人對
      此均未提出合理之說明，而此舉實與一般常理有悖，是其
      指訴內容是否可採，殊非無疑。
（三）再經本院當庭勘驗告訴人所提出之案發當日錄音檔案，勘
      驗內容略以：
勘驗說明：1.被告簡稱「A」
          2.告訴人簡稱「B」
〈00:00:00-01:18:54〉
（內容均係被告與告訴人雙方在閒聊）
〈01:18:54〉
B：你那一天，禮拜幾，你前一次不是又看起來好好的，又很調
   皮了。
A：哪知道隔天，變天了然後就又開始痛。
B：所以說你要穩定一點，不能一下子很調皮，這樣子，一下子
   人又那個樣子。
A：忍不住調皮。
B：忍不住，太瘋狂了，我都覺得這樣子弄我的手都很痛，然後
   抗拒你的亂來。
A：抗拒亂來。
B：你都亂來，然後很累。
A：很累很累。
B：所以有時候覺得你真的是很怪。
A：對...。
B：（不明雜聲）怎麼樣...怎麼樣（不明雜聲）坐好，你人坐好
   ，坐好，你回去好了，不要讓你過來。
A：等到妳手沒力的時後再趁機用力抱妳。
B：（不明雜聲）不要，你走開，你回去你回去...手不要摸到我
   的後背（被告似有發出聲響）回去啦，回去，這次真要打人
   ，再不回去要打人。
A：（啪一聲）欸，好痛，被妳打到..（不明雜聲）。
B：回去啦，你又開始了，回去，回去不要碰，回去，你又開始
   了，你還假裝的，不要開門。
A：不要開門。
B：不相信你，我很...實在（語意不清），回去啦，回去。
A：好殘忍。
B：你可能常常對你老婆這樣，你老婆才會跟你上次講那種話，
   我現在可以...。
A：可以理解了。
B：理解了。
〈01:20:42-01:20:46〉
（持續不明雜聲）
〈01:20:46〉
B：真的是..（告訴人似乎笑了兩聲，緊接著不明雜聲），你真
   的是很那個欸（伴隨不明雜聲），回去啦，要不要回去，好.
   ..而已啊（語意不清），要不要回去啦（伴隨不明雜聲）。
〈01:21:11-01:21:14〉 　 　 
（似有數聲拍打聲）
〈01:21:14〉
A：你今天洗的很乾淨，沒有臭味（似有一聲拍打聲）。
B：好啦，回去啦，回去。
〈01:21:21-01:21:26〉
（似有數聲拍打聲）
〈01:21:26〉
B：你不回去，（拍打聲），回去啦趕快啦（拍打聲及不明雜聲
   ），真的是很皮欸，（數聲拍打聲），你趕快回去不要..才
   對（被告似乎笑了一聲）...不然回去痛（不明雜聲）。
A：你洗得很乾淨頭髮在吹。
B：阿，又掉了你看。
（不明雜聲）
B：趕快啦，回去啦。
A：找個時間你跟我...。
B：不用。
A：不用，呵。
B：再來我打你喔，我跟你說，我現在對你不客氣。
（似有拍打聲）
A：你打太大力了，打...（語意不清）。
（不明雜聲）
B：你沒有洗乾淨你臭臭的。
A：我臭臭的。
B：嗯。趕快回去了，我手很痛，一樣，你看我，你讓我休息一
   下好不好，不要老是這樣子，我去叫你女兒，我要報警。
A：你要報警，是不是這樣抱緊？
B：回去啦，你不是這邊痛嗎，回去阿。
A：嗯。
B：你看人家健保費都欠繳了，很多人都欠繳了，連健保都繳不
   起。
A：嗯，好可憐。
B：你看，以前300現在繳1000多，還不夠，你看60幾歲都打零工
   ，人家會請一個60多歲來給他錢嗎？所以真正最可憐就是這
   群人。
B：你看你們年輕都賺不到錢啊，還說這批人，真的是，政府都
   還不知道這個。
〈01:23:35-01:23:38〉
（不明雜聲）
〈01:23:38-01:28:17〉
（內容均係被告與告訴人雙方在閒聊）
〈01:28:17〉　 　 　 　 
B：好啦，你趕快回去休息，不然你又開始不正經，回去。
A：沒有，我只是想抱歉。
B：不用不用不用，不用抱，不用抱（不明雜聲）。
A：我明天一早來找你。
B：不用（不明雜聲），你不能就是沒有還...沒有...還（語意
   不清），回去，（不明雜聲），你剛受傷好，（不明雜聲）
   。你要不要回去阿，我真的打，很兇，回去啦，（不明雜聲
   ）回去啦...不用，不用抱，你回去啦。
〈01:29:03-01:29:25〉
（持續不明雜聲，01:29:19告訴人說：回去啦）　 
〈01:29:25〉　 
B：趕快回去啦，好了就回去（不明雜聲）。
〈01:29:32〉　
A：....（此段語意不清）
〈01:29:34-01:30:52〉　
（持續不明雜聲。此期間，01:29:47告訴人說：回去啦你趕快回
去，回去啦。01:30:08告訴人說：趕快回去啦。01:30:21告訴人
說：不用啦不用啦你回去，不用麻煩。01:30:34告訴人說：回去
啦。01:30:42被告說：啊，口罩用掉了。）
〈01:30:52〉　　 
A：基隆好久沒去了，現在那邊很漂亮。
〈01:31:03〉　　 
A：你有去過基隆嗎？
B：很久。
A：很久沒去了。
B：嗯。
B：剛才是港口嗎？
A：對，是在港口。
〈01:31:23-01:35:13〉　　 
（被告疑似在修理告訴人家中物品，雙方談話內容為修理物品，
01:31:45-01:32:09有被告使用工具的聲音）
〈01:35:13-01:36:40〉
（之後直至影片結束，均無雙方對話內容。） 
      綜合上開勘驗內容以觀，被告當日至告訴人住處，過程中
      雖有擁抱告訴人之情事，然由雙方對話內容均無從發現被
      告有何強暴、脅迫或其他違反告訴人意願之作為，反觀被
      告與告訴人2人對話係處於輕鬆平和之狀態，雖告訴人期
      間有出手拍打被告而發出聲響，然亦不乏告訴人及被告之
      調笑聲出現在錄音過程中，被告對話時所為之語氣亦係處
      於輕鬆及玩笑之情狀，而告訴人更未見一般人遭受強制猥
      褻時之驚慌失措語氣或呼救舉動，而係在被告有擁抱動作
      前後，雖有拍打聲響表示不用抱，然仍如常與被告對話聊
      天，甚且讓被告繼續留在其住處修理物品，復遲至109年1
      2月間始至警局報案製作本案筆錄，凡此種種，均與一般
      常情迥異，難認其指訴非無瑕疵，是否可採為不利被告之
      認定，核非無疑。
（四）另證人即告訴人於警詢時證稱：我們是鄰居，時常倒垃圾
      的時候會碰到面，會聊天，因為我們的家裡都會漏水，所
      以會討論，先前104年的時候我有來這裡做性騷擾的筆錄
      ，對方也是同一個人，當時是他剛辦進來我家對面，那時
      候我們就認識，是一般的鄰居關係等語。堪認除告訴人指
      訴被告於109年9月20日、10月17日有對其為強制猥褻之情
      事外，早於104年間被告即有性騷擾告訴人之行為，倘告
      訴人指訴為真實，其早於104年間即曾有受被告性騷擾之
      紀錄，何以在雙方毫無深入交情、僅係一般鄰居關係之情
      狀下，仍一再同意與被告接觸，甚者多次讓被告進入其住
      處活動，佐以上開案發當日過程之錄音檔案經本院勘驗後
      ，均未發現被告對告訴人有何強制之行為，是亦不足以補
      強證人即告訴人所證述強制猥褻之情節，實無得憑此而遽
      認被告涉有上開犯行。
五、綜上所述，本件告訴人所為之指訴，存有前揭瑕疵或與客觀
    事實不符之處，復查無其他客觀積極證據足以補強佐證其指
    述，自難憑其具有瑕疵之指述，即遽論被告涉犯上開妨害性
    自主犯行，本件既不能證明被告犯罪，揆諸前開法條規定及
    判例意旨，自應為被告無罪之諭知。
據上論斷，應依刑事訴訟法第301條第1項前段，決如主文。
本案經檢察官蔡豐宇提起公訴，檢察官張學翰到庭執行職務。
中　　華　　民　　國　　110 　年　　12　　月　　2 　　日
                  刑事第五庭審判長  法  官  陳嘉年
                                    法  官  陳嘉瑜
                                    法  官  程明慧
以上正本證明與原本無異。
如不服本判決應於收受本判決後二十日內向本院提出上訴書狀，
並應敘述具體理由；其未敘述上訴理由者，應於上訴期間屆滿後
二十日內向本院補提理由書(均須按他造當事人之人數附繕本)「
切勿逕送上級法院」。
                                    書記官  高雪琴
中　　華　　民　　國　　110 　年　　12　　月　　2 　　日